臺灣臺中地方法院刑事判決
109年度訴字第2111號
公  訴  人  臺灣臺中地方檢察署檢察官
被      告  何豐億


                    (另案於法務部○○○○○○○○○○○執行中)
上列被告因妨害秩序案件，經檢察官提起公訴（109年度偵字第1
9925號），本院判決如下：
    主    文
甲○○犯意圖供行使之用而攜帶兇器在公共場所聚集三人以上施強
暴在場助勢罪，處有期徒刑參月，如易科罰金，以新臺幣壹仟元
折算壹日。
    犯罪事實
一、緣壬○○（業經本院審結）因不滿癸○○（業經本院審結）邀約
    其女友蕭若蓁唱歌，因而心生怨懟，遂與癸○○相約於民國10
    9年2月2日凌晨5時許，在臺中市○區○○街00號前之公共場所
    談判（下稱本案現場），壬○○並基於意圖供行使之用而攜帶
    兇器，在公共場所聚集三人以上首謀及下手實施強暴之犯意
    ，邀集庚○○（另行審結）、辛○○（業經本院審結）及真實姓
    名、年籍不詳之成年男子數名，並由壬○○駕駛車牌號碼000-
    0000號自小客車搭載庚○○、辛○○前往本案現場。癸○○則邀約
    子○○（業經本院審結），由子○○駕駛車牌號碼000-0000號自
    小客車搭載癸○○前往本案現場。另丑○○（業經本院審結）、
    寅○○（另行審結）、乙○○（業經本院審結）、丙○○（業經本
    院審結）、甲○○及真實姓名、年籍不詳之成年男子數名因見
    不詳人士於通訊軟體微信之「臺中少年板」群組張貼關於本
    案現場有人吵架之貼文，遂由丑○○駕駛其所有之車牌號碼00
    0-0000號自小客車搭載寅○○、乙○○、丙○○、甲○○一同前往本
    案現場。上開人等抵達本案現場後發生口角衝突，癸○○、乙○○、寅○○及不詳男子共同基於意圖供行使之用而攜帶兇器，
    在公共場所聚集三人以上下手實施強暴之犯意聯絡，癸○○持
    球棒，寅○○、乙○○則自丑○○駕駛之前揭車輛上取出鋁製球棒
    ，不詳男子持球棒或刀械，與持球棒之壬○○及壬○○所邀集持
    球棒或刀械之不詳男子相互鬥毆，而辛○○及持刀之庚○○則共
    同基於意圖供行使之用而攜帶兇器，在公共場所聚集三人以
    上施強暴在場助勢之犯意聯絡；子○○、丑○○、丙○○、甲○○則
    共同基於意圖供行使之用而攜帶兇器，在公共場所聚集三人
    以上施強暴在場助勢之犯意聯絡，丙○○、甲○○自丑○○駕駛之
    前揭車輛上取出鋁製球棒，與丑○○及持鋁製球棒之子○○，在
    旁助勢。上開鬥毆過程致庚○○受有頭部損傷及右下肢挫傷之
    傷害，壬○○受有右手及左臉割裂傷之傷害，辛○○受有腳部挫
    傷之傷害，及寅○○受有左手割裂傷之傷害（庚○○、壬○○、辛○○及寅○○上開所受傷害均未據告訴）。嗣經警據報後趕赴現
    場處理，始悉上情，嗣並扣得子○○所有之鋁製球棒1支。嗣
    警據報到場處理，始悉上情。
二、案經臺中市政府警察局第二分局報告臺灣臺中地方檢察署檢
    察官偵查起訴。
    理    由
一、證據能力：
　㈠按被告以外之人於審判外之陳述，雖不符刑事訴訟法第159條
    之1至第159條之4之規定，而經當事人於審判程序同意作為
    證據，法院審酌該言詞陳述或書面陳述作成時之情況，認為
    適當者，亦得為證據；當事人、代理人或辯護人於法院調查
    證據時，知有刑事訴訟法第159條第1項不得為證據之情形，
    而未於言詞辯論終結前聲明異議者，視為有前項之同意，刑
    事訴訟法第159條之5定有明文。查本案認定事實所引用被告
    甲○○以外之人於審判外之陳述，公訴人、被告於審判期日均
    表示無意見而不爭執，亦未聲明異議，審酌上開證據資料製
    作時之情況，尚無違法不當及證明力明顯過低之瑕疵，亦認
    為以之作為證據應屬適當，揆諸上揭規定，認前揭證據資料
    均有證據能力。
　㈡次按除法律另有規定外，實施刑事訴訟程序之公務員因違背
    法定程序取得之證據，其有無證據能力之認定，應審酌人權
    保障及公共利益之均衡維護，刑事訴訟法第158條之4定有明
    文。本案所引用之非供述證據，與本案均具有關聯性，並無
    證據證明係公務員違背法定程序所取得，復經本院依法踐行
    調查程序，是依刑事訴訟法第158條之4之反面解釋，自應認
    均具有證據能力。
二、認定犯罪事實所憑之證據及理由：
　㈠上開犯罪事實，業據被告於本院準備程序及審理時坦認不諱
    （見本院卷三第488頁、第573頁），核與共同被告壬○○、子
    ○○於警詢、本院準備程序時之陳述；共同被告癸○○於警詢、
    本院準備程序及審理時之陳述；共同被告庚○○、辛○○、丑○○
    、乙○○、丙○○於警詢、偵查、本院準備程序時之陳述；共同
    被告寅○○於警詢、偵查時之陳述；證人蕭若蓁於警詢、偵查
    中之陳述；證人李文吉於警詢時之證述大致相符（見偵卷第
    19至25頁、第27至33頁、第35至37頁、第39至45頁、第47至
    53頁、第67至79頁、第81至85頁、第89至92頁、第103至107
    頁、第109至111頁、第119至123頁、第331至338頁，本院卷
    一第117頁、第311頁，卷三第103至105頁、第185至187頁、
    第258至259頁、第305至318頁），並有員警偵查報告、臺中
    市政府警察局第二分局搜索、扣押筆錄及扣押物品目錄表、
    受傷情形及現場血跡照片、鬥毆結束人車離去之監視器畫面
    擷圖、中國醫藥大學附設醫院診斷證明書、中國醫藥大學附
    設醫院急診-出院照護摘要、扣案球棒照片附卷可稽（見偵
    卷第17頁、第59至63頁、第125至137頁、第323頁），及鋁
    製球棒1支扣案可證。
　㈡公訴人固認被告之參與程度為下手實施，惟查：
　⒈被告於警詢時供述：我於109年2月2日凌晨剛天亮時，與丑○○
    、寅○○、乙○○、丙○○坐丑○○的車去臺中市北區益民商圈，有
    人說微信群組內臺中市北區益民商圈有事情發生要我們過去
    ，到場後我們5人都有下車，我拿1支小棒球棍；我們剛到錦
    新街統一超商時現場並沒有人，但過3分鐘左右就有聽到吼
    叫聲，隨後有一群我不認識的人（約15人）衝過來，印象中
    他們好像有帶球棒，我直覺他們應該是要打人於是我往路旁
    站；我沒有用球棒毆打別人等語（見偵卷第93至101頁）。
    於本院準備程序時供稱：109年2月2日凌晨丑○○開車載我、
    寅○○、乙○○、丙○○去本案現場，因為微信臺中少年板群組有
    寫地址，說有人在吵架，是朋友揪我們就一起去，我們5人
    都有下車，我有帶一支球棒下車，是丑○○車上的，我是抱著
    看熱鬧的心態，但我也怕被打，所以拿球棒保護自己；我下
    車走沒幾步路，聽到後方有很多人在叫囂，我轉身時就被噴
    滅火器，我就先擦眼睛，等恢復視線後他們人就跑掉了等語
    （見本院卷三第487至488頁）。
　⒉丑○○於警詢時供稱：我於當日凌晨3、4時在租屋處看到寅○○
    手機微信中的「台中互相詢問版」，看到有人說錦新街這裡
    有人吵架，所以就說要過來看熱鬧，寅○○、乙○○、被告、還
    有「小吳」也不反對，所以就一起前往本案現場。我沒有留
    下當時微信紀錄，因為我後來被踢出微信群組 我不認識在
    微信發文的人；剛抵達下車時附近沒看到人，我就走到錦新
    街上統一超商買啤酒，買完後走出來站在統一超商前時 看
    到一群約20幾人從風信子商旅的方向往我的方向衝過來，我
    就往三民路方向跑；我沒有參與鬥毆，我站很遠，單純看熱
    鬧，當時我車內有鋁製球棒3支等語（見偵卷第68至70頁）
    。於偵查中供述：案發當日我是在微信群组看到現場有人吵
    架就過去看一下；案發當天我原本跟寅○○在一起，之後我開
    車去崇德路上的阿拉丁KTV載其他的人到現場；鋁製球棒是
    寅○○、乙○○、被告及丙○○從我車上拿下來；我沒有與壬○○等
    人發生鬥毆等語（見偵卷第335頁）。於本院準備程序時供
    述：微信臺中少年板群組寫說有人在那裡聚集，但我沒有留
    存該訊息頁面，我開車載寅○○、乙○○、被告、丙○○到本案現
    場；我當天沒有參與打架，我在旁邊看，我是站在統一超商
    那裡，我只是去看熱鬧，我沒有拿車上的球棒下車等語（見
    本院卷三第104至105頁）。
　⒊寅○○於警詢、偵查時供稱：綽號「胖哥」之人在微信群組稱
    臺中市北區錦新街有人吵架，要我過去看一下；丑○○開車牌
    號碼000-0000號自小客車載我去崇德路上的阿拉丁KTV載乙○○、被告、丙○○，一起抵達本案現場；抵達錦新街停車下車
    後，我跟丑○○、乙○○、被告、丙○○上去錦新街26號10樓，我
    們就問什麼事，突然有人就說對方陣營到，我們就跟著衝下
    去到一樓，中間有人說對方約在錦新街與一中街統一超商前
    ，所以我們5人就上車拿棒球棍；回頭看到有一個人被一群
    人追，我們就往雙十路方向跑過去，我們這群的就跟對方那
    群打起來；丑○○好像被打到，我就趕快衝過去把丑○○拉出來
    ，突然有人就拿刀子往我揮砍，我用左手擋就被砍傷；我有
    持球棒毆打對方的人等語（見偵卷第73至79頁、第81至85頁
    、第335至336頁）。
　⒋乙○○於警詢時供稱：我與友人在崇德路阿拉丁KTV喝酒，有人
    在微信群組得知一中街益民商圈有人在吵架，我與丑○○、寅
    ○○、被告、丙○○便一起坐丑○○的車前往、湊熱鬧，我們在錦
    新街的統一超商附近下車，我跟被告、丙○○拿車上的鋁製球
    棒下車；我們五個下車後先進去錦新街與一中街口統一超商
    ，有一位不認識的人在講電話，後來 又出現5人左右，又聽
    到益民商圈內有人在罵三字經，大吼大叫，後來講電話那群
    人，大約5至6人走進益民商圈我們 也跟在後面，之後前面
    就在打架；後來看到被告被滅火器噴到，丑○○跟我就衝到前
    面等語（見偵卷第89至92頁）。於偵查中供述：當日是丑○○
    、寅○○一起去崇德路阿拉丁KTV找我、被告、丙○○去本案現
    場；我、寅○○、被告、丙○○從丑○○車上拿鋁製球棒下車，我
    有持球棒毆打對方的人等語（見偵卷第336至337頁）。於本
    院準備程序時供稱：當日我是跟著丑○○去的，搭丑○○的車，
    雙方開始鬥毆時我從丑○○車上拿鋁製球棒跟對方互毆，我看
    對方那群有拿刀等語（見本院卷三第103至104頁）。
　⒌丙○○於警詢時供述：我、被告、乙○○在臺中市○○區○○路○段00
    0號阿拉丁KTV唱歌喝酒，後來搭丑○○、寅○○的車到臺中市北
    區益民商圈；我們在臺中市北區一中街 、錦新街口下車在
    一旁的統一超商等待，印象中有人說在那集合，之後錦新街
    上就有一團人（10人以上）邊打邊往這邊移動，那群人有球
    棒，當時我就站在旁邊看，之後他們打完就往雙十路方向逃
    跑，我們5人就上車離開；我有拿球棒，隱約看到寅○○、乙○○、被告、丑○○中有幾人也有攜帶球棒；寅○○說他手腕受傷
    ；我看到現場打來打去，多少都有人受傷等語（見偵卷第10
    3至107頁）。於偵查中供述：案發當日寅○○與丑○○一起去崇
    德路上的阿拉丁KTV找我們，當時是丑○○開車載我、寅○○、
    乙○○、被告一起去本案現場，我、寅○○、乙○○、被告從丑○○
    車上拿鋁製球棒下車，我拿球棒站在旁邊等語（見偵卷第33
    6至337頁）。於本院準備程序時供述：去本案現場後我就站
    旁邊，沒有打人，我只是去看熱鬧等語（見本院卷三第105
    頁）。
　⒍則被告承認意圖供行使之用而攜帶兇器在公共場所聚集三人
    以上施強暴在場助勢之犯行，核與丑○○、寅○○、乙○○、丙○○
    之供述大致相符，並有上開客觀證據附卷可參。而其他共同
    被告並無供及被告有下手實施之行為，卷內復無其他可證被
    告有下手實施強暴行為之客觀事證或相關陳述，自無從認定
    被告於案發時有「下手實施」強暴之犯行，公訴人認被告有
    「下手實施」強暴，容有誤會。
　㈢綜上所述，被告上開任意性自白與事實相符，本案事證明確
    ，被告犯行堪以認定，應依法論科。
三、論罪科刑：
　㈠刑法第150條第1項規定於108年12月13日修正後，業於109年1
    月15日公布，並自同年月17日起生效施行，修正後該條規定
    第1項為「在公共場所或公眾得出入之場所聚集三人以上，
    施強暴脅迫者，在場助勢之人，處1年以下有期徒刑、拘役
    或10萬元以下罰金；首謀及下手實施者，處6月以上5年以下
    有期徒刑」，依立法者於150條第1項規定修正理由中所明白
    揭示：①隨著科技進步，透過社群通訊軟體（如LINE、微信
    、網路直播等）進行串連集結，時間快速、人數眾多且流動
    性高，不易先期預防，致使此等以多數人犯妨害秩序案件規
    模擴大，亦容易傷及無辜。惟原條文中之「公然聚眾」，司
    法實務認為必須於「公然」之狀態下聚集多數人，始足當之
    ；亦有實務見解認為，「聚眾」係指參與之多數人有隨時可
    以增加之狀況，若參與之人均係事前約定，人數既已確定，
    便無隨時可以增加之狀況，自與聚眾之情形不合（最高法院
    28年上字第621號、92年度台上字第5192號裁判意旨參照）
    。此等見解範圍均過於限縮，學說上多有批評，也無法因應
    當前社會之需求。爰將本條前段修正為「在公共場所或公眾
    得出入之場所」有「聚集」之行為為構成要件，亦即行為不
    論其在何處、以何種聯絡方式（包括上述社群通訊軟體）聚
    集，其係在遠端或當場為之，均為本條之聚集行為，且包括
    自動與被動聚集之情形，亦不論是否係事前約定或臨時起意
    者均屬之。因上開行為對於社會治安與秩序，均易造成危害
    ，爰修正其構成要件，以符實需。②為免聚集多少人始屬「
    聚眾」在適用上有所疑義，爰參酌組織犯罪防制條例第2條
    第1項及其於106年4月19日修正之立法理由，認三人以上在
    公共場所或公眾得出入之場所實施強暴脅迫，就人民安寧之
    影響及對公共秩序已有顯著危害，是將聚集之人數明定為三
    人以上，不受限於須隨時可以增加之情形，以臻明確。③倘
    三人以上，在公共場所或公眾得出入之場所聚集，進而實行
    強暴脅迫（例如：鬥毆、毀損或恐嚇等行為）者，不論是對
    於特定人或不特定人為之，已造成公眾或他人之危害、恐懼
    不安，應即該當犯罪成立之構成要件，以符保護社會治安之
    刑法功能。④實務見解有認本條之妨害秩序罪，須有妨害秩
    序之故意，始與該條之罪質相符，如公然聚眾施強暴脅迫，
    其目的係在另犯他罪，並非意圖妨害秩序，除應成立其他相
    當罪名外，不能論以妨害秩序罪（最高法院31年上字第1513
    號、28年上字第3428號裁判參照）。然本罪重在安寧秩序之
    維持，若其聚眾施強暴脅迫之目的在犯他罪，固得依他罪處
    罰，若行為人就本罪之構成要件行為有所認識而仍為本罪構
    成要件之行為，自仍應構成本罪，予以處罰。次按所謂「公
    共場所」，係指特定多數人或不特定之人得以出入、集合之
    場所；所謂「公眾得出入之場所」，係指非屬公共場所，而
    特定多數人或不特定之人於一定時段得進出之場所。查本案
    現場為馬路邊，應係不特定人得以出入之場所，而屬公共場
    所，公訴意旨認係「公眾得出入之場所」，尚有誤會，先予
    敘明。基上，被告於上開時間前往並與其他共同被告、不詳
    男子聚集於客觀上屬公共場所即臺中市○區○○街00號前，被
    告知悉本案現場有吵架、衝突事端，卻仍前往聚集，復攜帶
    客觀上可對人之生命、身體安全構成威脅、具有危險性，性
    質上為兇器之球棒，堪認其與其他共同被告聚集於本案現場
    時，主觀上具備將對他人施以強暴之認識或故意甚明，而被
    告之本案參與程度為在場助勢。被告上開行為，立法論上即
    推認其等所為造成公眾或他人之危害、恐懼不安，業已妨害
    社會安寧秩序，而該當本罪罪名，至實際上是否果有造成社
    會安寧秩序之危害，在所不問。又因刑法第150條第1項之罪
    ，性質上屬必要共犯之聚合犯，是聚合犯中之一人倘有攜帶
    兇器到場者，對於受施強暴脅迫之人或其餘往來公眾，所能
    造成之生命、身體、健康之危險性即顯著上升，且對於公共
    秩序、社會安寧所造成之危害亦明顯增加，無論是「首謀」
    、「下手實施」或「在場助勢」之人何人攜帶兇器，均可能
    使整體產生之危險，因相互利用兇器之可能性增高，是被告
    本案行為已符合刑法第150條第2項第1款之要件。　　
　㈡核被告所為，係犯刑法第150條第2項第1款、同條第1項前段
    之意圖供行使之用而攜帶兇器在公共場所聚集三人以上施強
    暴在場助勢罪。公訴意旨認被告係犯刑法第150條第2項第1
    款、第150條第1項後段之意圖供行使之用而攜帶兇器在公共
    場所聚集三人以上下手實施強暴脅迫罪，容有未洽，業據本
    院說明如前，惟起訴之基本社會事實同一，並經本院於審理
    時告知被告上開論罪之罪名，無礙被告訴訟防禦權之行使，
    被告並坦認犯行（見本院卷三第566頁、第573頁），爰依刑
    事訴訟法第300條規定變更起訴法條。
　㈢按在學理上，有「任意共犯」與「必要共犯」之分，前者指
    一般原得由一人單獨完成犯罪而由二人以上共同實施之情形
    ，當然有刑法總則共犯規定之適用；後者係指須有二人以上
    之參與實施始能成立之犯罪而言。且「必要共犯」依犯罪之
    性質，尚可分為「聚合犯」與「對向犯」，其二人以上朝同
    一目標共同參與犯罪之實施者，謂之「聚合犯」，如刑法分
    則之公然聚眾施強暴、脅迫罪、參與犯罪結社罪、輪姦罪等
    是，因其本質上即屬共同正犯，故除法律依其首謀、下手實
    施或在場助勢等參與犯罪程度之不同，而異其刑罰之規定時
    ，各參與不同程度犯罪行為者之間，不能適用刑法總則共犯
    之規定外，其餘均應引用刑法第28條共同正犯之規定（最高
    法院81年度台非字第233號判決意旨參照）。被告與子○○、
    丑○○、丙○○間就意圖供行使之用而攜帶兇器在公共場所聚集
    三人以上施強暴在場助勢之犯行，具有犯意聯絡及行為分擔
    ，為共同正犯；又參諸刑法條文有「結夥三人以上」者，其
    主文之記載並無加列「共同」之必要，是刑法第150條第1項
    法文既以「聚集三人以上」為構成要件，自應為相同解釋（
    最高法院79年度台上第4231號判決意旨參照），是上開構成
    共同正犯之部分，於主文不贅載「共同」，附此敘明。
　㈣刑法第150條第1項之罪，係為保護社會整體秩序、安全，屬
    於國家法益，並非個人法益，縱行為人施以強暴脅迫之客體
    有數人，惟侵害國家法益仍屬單一，僅成立單純一罪。故被
    告所為意圖供行使之用而攜帶兇器在公共場所聚集三人以上
    施強暴在場助勢之犯行，僅成立單純一罪。
　㈤按在公共場所或公眾得出入之場所聚集三人以上，施強暴脅
    迫者，在場助勢之人，處一年以下有期徒刑、拘役或十萬元
    以下罰金；首謀及下手實施者，處六月以上五年以下有期徒
    刑；犯前項之罪，而有下列情形之一者，得加重其刑至二分
    之一：一、意圖供行使之用而攜帶兇器或其他危險物品犯之
    。二、因而致生公眾或交通往來之危險，刑法第150條定有
    明文，該規定係就犯罪類型變更之個別犯罪行為得裁量予以
    加重，成為另一獨立之罪名（尚非概括性之規定，即非所有
    罪名均一體適用），固然屬於刑法分則加重之性質，惟依上
    述條文規定係稱「得加重…」，而非「加重…」或「應加重…
    」，故事實審法院對於行為人所犯刑法第150條第2項第1款
    、第1項之行為，是否加重其刑，得依個案具體情況，考量
    當時客觀環境、犯罪情節、行為人涉案程度及所造成之危險
    影響程度等事項，綜合權衡考量是否有加重其刑之必要性。
    本院審酌本案發生之行為地點雖為公共場所，然本案起因係
    壬○○與癸○○間因男女糾紛而相約談判，壬○○方起意聚集眾人
    到場，其等犯罪之目的單一，又案發時間係於凌晨時分，衝
    突時間尚屬短暫，且其等肢體衝突或所持之兇器並未擴及危
    害其他公眾。從而，被告與其他共同被告之犯罪情節雖妨害
    公共秩序與社會安寧，惟並無嚴重波及公眾或有擴大現象，
    是本院認為尚無依刑法第150條第2項規定予以加重其刑之必
    要。
　㈥爰以行為人之責任為基礎，審酌被告因見微信群組貼文而與
    丑○○、乙○○、丙○○、寅○○一同到場，其攜帶兇器參與在場助
    勢，妨害公共秩序與社會安寧，影響公眾對於公共場所法秩
    序之信賴，所為實屬不該，應予非難；惟念被告於本院準備
    程序及審理中均坦認本院上開認定之犯行，非無悔意，態度
    尚可；復衡以本案衝突時間尚非歷時甚久，犯罪情節未達難
    以控制程度，兼衡被告之犯罪動機與目的、參與程度、前科
    素行，暨被告於本院審理時自陳國中畢業、做粗工、日薪約
    新臺幣2000元、家中有奶奶、爸爸、弟弟等語（見本院卷三
    第573頁）之智識程度、經濟及家庭生活狀況等一切情狀，
    量處如主文所示之刑，並諭知易科罰金之折算標準，以示懲
    儆。
四、沒收部分：
　　被告於實施本案犯行時所使用之球棒，雖屬供其本案犯罪所
    用之物，惟因該球棒未據扣案、所在不明，且非違禁物，復
    於日常生活中甚為容易購買取得，替代性甚高，亦無證據證
    明該球棒為其所有，倘予宣告沒收，其特別預防及社會防衛
    之效果尚屬微弱，欠缺刑法上之重要性，為避免執行程序無
    益之耗費，爰依刑法第38條之2第2項規定不予宣告沒收之。
    至扣案之鋁製球棒1支，為子○○所有並攜帶至本案現場供本
    案犯罪使用，為子○○供述明確（見本院卷三第185頁、第259
    頁、第320頁），自不得在被告部分宣告沒收，附此敘明。
據上論斷，應依刑事訴訟法第299條第1項前段、第300條，刑法
第28條、第150條第2項第1款、第1項、第41條第1項前段，刑法
施行法第1條之1第1項，判決如主文。
本案經檢察官己○○提起公訴，檢察官丁○○、戊○○到庭執行職務。
中　　華　　民　　國　　111 　年　　5 　　月　　17　　日
                  刑事第十二庭　審判長法　官　廖慧娟
                                      法  官　黃震岳
                                      法  官　張意鈞
以上正本證明與原本無異。
如不服本判決應於收受送達後20日內向本院提出上訴書狀，並應
敘述具體理由；其未敘述上訴之理由者，應於上訴期間屆滿後20
日內向本院補提理由書（均須按他造當事人之人數附繕本）「切
勿逕送上級法院」。
告訴人或被害人如不服判決，應備理由具狀向檢察官請求上訴，
上訴期間之計算，以檢察官收受判決正本之日起算。
　                              　　　書記官  黃南穎
中　　華　　民　　國　　111 　年　　5 　　月　　17　　日
附錄本案論罪科刑法條全文：
中華民國刑法第150條
在公共場所或公眾得出入之場所聚集三人以上，施強暴脅迫者，
在場助勢之人，處1年以下有期徒刑、拘役或10萬元以下罰金；
首謀及下手實施者，處6月以上5年以下有期徒刑。
犯前項之罪，而有下列情形之一者，得加重其刑至二分之一：
一、意圖供行使之用而攜帶兇器或其他危險物品犯之。
二、因而致生公眾或交通往來之危險。